【裁判字號】    90,訴,1628
【裁判日期】    901213
【裁判案由】    毒品危害防制條例
【裁判全文】
臺灣桃園地方法院刑事判決                          九十年度訴字第一六二八號
    公  訴  人  臺灣桃園地方法院檢察署檢察官
    被      告  甲○○
右列被告因違反毒品危害防制條例案件，經檢察官提起公訴（九十年度毒偵字第一五
四五號），本院判決如左：
    主  文
甲○○連續施用第一級毒品，處有期徒刑捌月；又施用第二級毒品，處有期徒刑參月
。應執行有期徒刑拾月。
    事  實
一、甲○○前於民國八十八年間因施用第一級毒品案件，經本院於八十八年一月二十
    七日以八十八年度毒聲字第六二七號裁定送觀察、勒戒後，認有繼續施用毒品傾
    向，經臺灣桃園地方法院檢察署檢察官聲請強戒治，經本院於八十八年二月二十
    三日以八十八年度毒聲字第一○五六號裁定送戒治處所施以強制戒治。期滿於八
    十九年十月二十一日以八十九年度戒偵字第五四八號為不起訴處分確定。竟未戒
    除毒癮，於五年內復基於施用第一級毒品海洛因之概括犯意，自九十年一月間某
    日起至九十年四月二十二日止，在桃園縣龍潭鄉干城五村九號住處，連續多次施
    用第一級毒品海洛因。另基於施用第二級毒品安非他命之犯意，於九十年四月二
    十三日十一時許回溯九十六小時內某時，在臺灣地區某不詳地點，施用第二級毒
    品安非他命乙次。為警於九十年四月二十二日十八時三十分許，在桃園縣平鎮市
    ○○路二十號三樓乙○○住處查獲，並扣得乙○○所有注射針筒一支、削尖吸管
    一支、吸管四支、吸食器蓋子一個。甲○○於戒治期滿為不起訴處分確定後，五
    年內又施用第一級、第二級毒品，經本院於九十年六月七日以九十年毒聲字第二
    四八二號裁定送戒治處所施以強制戒治。
二、案經桃園縣警察局桃園分局報告臺灣桃園地方法院檢察署檢察官偵查起訴。
    理  由
一、訊據被告甲○○坦承於右揭時、地，連續多次施用第一級毒品海洛因不諱，惟矢
    口否認有施用第二級毒品安非他命云云。經查：被告連續施用第一級毒品部分，
    業據被告供承不諱，又被告於前開時、地，為警查獲時所採集之尿液，經送桃園
    縣衛生局檢驗結果，呈嗎啡陽性反應，此有被採尿人姓名編號對照表二紙及桃園
    縣衛生局九十年五月四日不法藥物尿液檢定書二紙附卷可稽（參偵卷第三十、三
    十一頁），是被告連續施用第一級毒品海洛因之犯行，應可認定。被告施用第二
    級毒品部分，其於九十年四月二十二日十八時三十分許為警查獲，並於同月二十
    三日十一時許對之所採尿液，經送請桃園縣衛生局檢驗結果，呈安非他命陽性反
    應，亦有前開檢定書一紙附卷可稽（同上），依審判經驗所知，無因偽陽性而誤
    判之可能，被告空言否認未吸用安非他命云云，顯係飾卸之詞，自不足採。查甲
    基安非他命經口服投與後約百分之七十於二十四小時內自尿中排出，約百分之九
    十於九十六小時內自尿中排出，由於目前國內尿液中甲基安非他命之檢驗僅為鑑
    定其是否呈陽性反應尚未定其含量，且甲基安非他命成分之檢出與其投與方式、
    投與量、個人體質、採尿時間與檢測儀器之精密度等諸多因素有關，因此僅憑尿
    液中呈安非他命陽性反應，並無法確實推算吸食時間距採集時間之長短，唯依上
    開資料推斷，最長可能不會超過四日，業經行政院衛生署藥物食品檢驗局八十一
    年二月八日（八一）藥檢壹字第一一五六號函釋在案，是被告至少於被警採尿前
    九十六小時內某時，猶有施用第二級毒品安非他命一次之犯行，堪以認定。第查
    ，被告前因施用第一級毒品，經本院於八十八年一月二十七日以八十八年度毒聲
    字第六二七號裁定送觀察、勒戒後，認有繼續施用毒品傾向，經臺灣桃園地方法
    院檢察署檢察官聲請強戒治，經本院於八十八年二月二十三日以八十八年度毒聲
    字第一○五六號裁定送戒治處所施以強制戒治。期滿於八十九年十月二十一日以
    八十九年度戒偵字第五四八號為不起訴處分確定，有臺灣高等法院被告全國前案
    紀錄表一紙及臺灣桃園地方法院檢察署檢察官不起訴處分書一件在卷可參，被告
    於不起訴處分確定後，五年內又施用第一級、第二級毒品，經本院於九十年六月
    七日以九十年毒聲字第二四八二號裁定送戒治處所施以強制戒治，是被告二犯施
    用第二級毒品及連續施用第一級毒品之犯行，堪以認定。
二、核被告所為，係犯毒品危害防制條例第十條第一項、第二項之罪。被告持有第一
    級毒品海洛因、第二級毒品安非他命之低度行為應為施用之高度行為所吸收，不
    另論罪。被告先後多次施用第一級毒品之犯行，時間緊接，犯罪構成要件相同，
    顯係基於概括犯意為之，為連續犯，以一罪論，應依法加重其刑。被告所犯上開
    二罪，犯意各別，行為不同，應分論併罰。爰審酌被告屢次施用毒品，仍不知悔
    悟，惟因施用毒品係自戕性犯罪，尚乏直接被害人，以及被告之品行、動機、手
    段等一切情狀，判決如主文所示之刑，並定其應執行之刑。
三、至於扣案之注射針筒一支、削尖吸管一支、吸管四支、吸食器蓋子一個等施用毒
    品之器具，被告堅稱均為屋主乙○○所有，核與潘鉅炫所供相符，堪以採信，此
    外，並無其他積極之證據，足以證明各該扣案物為被告所有，供施用毒品之用，
    爰不另為沒收之諭知，附此敘明。
據上論斷，應依刑事訴訟法第二百九十九條第一項前段，毒品危害防制條例第十條第
一項、第二項，刑法第十一條前段、第五十六條、第五十一條第五款，判決如主文。
本案經檢察官張尹敏到庭執行職務。
中      華      民      國    九十      年     十二     月     十三     日
                                   臺灣桃園地方法院刑事第二庭
                                       審判長法  官  王  兆  飛
                                             法  官  王  美  玲
                                             法  官  李  桂  英
右正本證明與原本無異。
如不服本判決，應於判決送達後十日內向本院提出上訴狀。
                                             書記官  梁  麗  雲
中      華      民      國    九十      年     十二     月     十三     日
附錄本案論罪科刑法條全文：
毒品危害防制條例第十條第一項、第二項
施用第一級毒品者，處六月以上五年以下有期徒刑。
施用第二級毒品者，處三年以下有期徒刑。


司法院資訊處製作；財團法人民間司法改革基金會備份。
